# 子公司股权无偿划转给母公司的会计处理

提问人：wanglin0043 时间：2021-12-28 21:31:39
我个人觉得方案二更合适,因为这笔交易名义上是子公司划转资产给母公司,实质上更接近于新设分立,因为B作为一个空壳公司,事后注销或保留都没什么意义了.根据财税[2009]59号的特殊税务重组分立的规定”被分立企业的股东取得分立企业的股权（以下简称“新股”），如需部分或全部放弃原持有的被分立企业的股权（以下简称“旧股”），“新股”的计税基础应以放弃“旧股”的计税基础确定。如不需放弃“旧股”，则其取得“新股”的计税基础可从以下两种方法中选择确定：直接将“新股”的计税基础确定为零；或者以被分立企业分立出去的净资产占被分立企业全部净资产的比例先调减原持有的“旧股”的计税基础，再将调减的计税基础平均分配到“新股”上。“母公司以原对B的成本重分类为对C的成本更符合业务实质一些,望版主解答

回答人：chenyiwei
就本案例这个特定背景而言，方案 2 更合理。因为B是空壳（单纯的通道），A收购B就是为了控股C。所以将A对B的长投冲减以反映B已无实际价值的事实，更为合理。